【裁判字號】    95,訴,3948
【裁判日期】    951227
【裁判案由】    毒品危害防制條例
【裁判全文】
臺灣高雄地方法院刑事判決          95年度訴字第3948號
公  訴  人  臺灣高雄地方法院檢察署檢察官
被      告  乙○○
上列被告因違反毒品危害防制條例案件，經檢察官提起公訴（95
年度毒偵字第7973號），被告於本院準備程序進行中，為有罪之
陳述，經本院合議庭裁定由受命法官獨任改依簡式審判程序審理
，並判決如下：
    主  文
乙○○施用第一級毒品，累犯，處有期徒刑捌月。扣案之海洛因
壹包（檢驗前重零點壹玖伍公克、檢驗後重零點壹陸肆公克）沒
收銷燬之。
    事  實
一、乙○○前於民國92年間因施用毒品案件，經本院以92年度毒
    聲字第4476號裁定送觀察、勒戒後，認有繼續施用毒品之傾
    向，經本院以92年度毒聲字第5677號裁定令入戒治處所施以
    強制戒治，嗣因其強制戒治期間已逾6 月，戒治處遇成效及
    格，於93年2 月26日停止戒治，且依93年1 月9 日修正施行
    後之毒品害防制條例之規定毋庸付保護管束，而強制戒治執
    行完畢，並經臺灣高雄地方法院檢察署以93年度戒毒偵字第
    136 號不起訴處分確定。另於94年間，再因施用毒品案件，
    經本院以94年度訴字第2470號判處有期徒刑6 月確定，並入
    監執行，甫於95年3 月23日縮刑期滿執行完畢。詎仍不知悔
    改及戒絕毒癮，仍於前揭強制戒治執行完畢釋放後5 年內，
    基於反覆、延續施用第一級毒品海洛因之單一行為決意，自
    95年8 月下旬某日起至同年9 月27日21時許止，不定時在其
    位於高雄縣梓官鄉○○○路68號住處及高雄縣梓官鄉赤慈宮
    或同鄉之其他廟宇之廁所內等處，以將第一級毒品海洛因摻
    水加入注射針筒內注射之方式，施用第一級毒品海洛因多次
    ，而於95年9 月28日15時20分許，在高雄縣梓官鄉○○路惠
    民巷102 號前為警查獲，當場扣得其所有之海洛因1 小包（
    檢驗前重0.195 公克，檢驗後重0.164 公克），並經採集尿
    液送驗，結果呈嗎啡陽性反應，而獲悉上情。
二、案經高雄縣政府警察局岡山分局報告臺灣高雄地方法院檢察
    署檢察官偵查起訴。
    理  由
一、按本件被告乙○○所犯係死刑、無期徒刑、最輕本刑為3 年
    以上有期徒刑以外之罪，其於準備程序就被訴事實為有罪之
    陳述，經本院告知簡式審判程序之旨，並聽取其與檢察官之
    意見後，認無不得或不宜改依簡式審判程序進行之情事，依
    刑事訴訟法第273 條之1 第1 項規定，裁定進行簡式審判程
    序，合先敘明。
二、訊據被告對於上揭時、地施用第一級毒品之事實於警詢、偵
    查及本院審理時供承不諱，且被告於95年9 月27日16時37分
    許為員警所採集之尿液，經送檢驗之結果，確呈嗎啡陽性反
    應，此有台灣檢驗科技股份有限公司95年10月16日編號KH20
    06A0000000號濫用藥物尿液檢驗報告、高雄縣政府警察局岡
    山分局偵辦毒品案件嫌疑犯尿液採證檢驗對照表各1 份附卷
    可稽。又扣案疑似海洛因粉末1 包，經送高雄市立凱旋醫院
    檢驗鑑定結果，呈海洛因陽性反應，亦有卷附該院95 年10
    月25日濫用藥物成品檢驗鑑定書1 紙足憑，是被告之任意性
    自白核與事實相符，洵堪採為論罪科刑之依據。本案事證明
    確，被告上開施用毒品犯行，堪以認定。
三、按觀察、勒戒或強制戒治執行完畢釋放後，5 年內再犯毒品
    危害防制條例第10條施用毒品之罪者，應依法追訴，毒品危
    害防制條例第23條第2 項定有明文。本件被告於92年間因施
    用毒品案件，經本院以92年度毒聲字第4476號裁定送觀察、
    勒戒後，認有繼續施用毒品之傾向，經本院以92年度毒聲字
    第5677號裁定令入戒治處所施以強制戒治，嗣因其強制戒治
    期間已逾6 月，戒治處遇成效及格，於93年2 月26日停止戒
    治，而強制戒治執行完畢，並經臺灣高雄地方法院檢察署以
    93年度戒毒偵字第136 號不起訴處分確定，有該署刑案資料
    查註紀錄表、全國施用毒品案件紀錄表及臺灣高等法院被告
    前案紀錄表等各1 份在卷可參。是被告於上開強制戒治執行
    完畢釋放後，5 年內再犯本件施用第一級毒品海洛因罪行，
    依前開法條之規定，應依法追訴，本院自得依法論罪科刑。
四、按海洛因係業經公告列為毒品危害防制條例第2 條第2 項第
    1 款之第一級毒品，不得非法持有、施用，核被告所為，係
    犯毒品危害防制條例第10條第1 項之施用第一級毒品海洛因
    罪。其持有第一級毒品海洛因之低度行為，為施用第一級毒
    品海洛因之高度行為所吸收，不另論罪。又被告雖自95年8
    月下旬間某日起迄至同年9 月27日21時止之期間內，有多次
    施用毒品之行為，然參酌毒品危害防制條例第2 條第1 項規
    定的毒品本即具有成癮性之特質，施用毒品罪之構成要件行
    為要素，已因成癮、濫用而具備反覆施用、延續施行之本質
    ，且依社會通念於客觀上認為符合一個反覆、延續性之行為
    觀念，於刑法評價上，僅成立「集合犯」之一罪，應僅論以
    一次構成要件的施用毒品行為。又被告於94年間，因施用毒
    品案件，經本院以94年度訴字第2470號判處有期徒刑6 月確
    定，並於95年3 月23日縮刑期滿執行完畢，有臺灣高等法院
    被告前案紀錄表1 份在卷可憑，其於刑之執行完畢後5 年內
    「故意」再犯本件有期徒刑以上之罪，為累犯，應依刑法第
    47條規定，加重其刑。爰審酌被告經觀察、勒戒及強制戒治
    、徒刑執行後，仍未能戒絕其毒癮而多次施用毒品，足證前
    開保安處分措施及處刑均已難矯治其惡性，惟念其於犯罪後
    坦承犯行及所犯為自戕行為等一切情狀，量處如主文所示之
    刑，以資懲儆。扣案含有第一級毒品海洛因成分之白粉1 包
    （檢驗前重0.195 公克，檢驗後重0.164 公克），係查獲之
    毒品，其包裝袋因包覆毒品，顯留有該毒品之殘渣，與毒品
    間已難以分析剝離，自應整體視為毒品，均依毒品危害防制
    條例第18條第1 項前段之規定，沒收銷燬之。至送鑑耗損之
    海洛因既已滅失，自無庸再予宣告沒收銷燬，附此敘明。
據上論斷，應依刑事訴訟法第273 條之1 第1 項、第299 條第1
項前段，毒品危害防制條例第10條第1 項、第18條第1 項前段，
刑法第11條、第47條，判決如主文。
本案經檢察官甲○○到庭執行職務。
中    華    民    國    95    年    12    月    27    日
                  刑事第十六庭  法  官  黃苙荌
以上正本證明與原本無異。
如不服本判決，應於判決送達後10日內，向本院提出上訴狀。
                                書記官  郭育秀
中    華    民    國    95    年    12    月    27    日
附錄本案論罪科刑法條全文：
毒品危害防制條例第10條
施用第一級毒品者，處 6 月以上 5 年以下有期徒刑。


司法院資訊處製作；財團法人民間司法改革基金會備份。
